【裁判字號】    89,交訴,26
【裁判日期】    890914
【裁判案由】    業務過失致死
【裁判全文】
臺灣花蓮地方法院刑事判決                          八十九年度交訴字第二六號
    公  訴  人  臺灣花蓮地方法院檢察署檢察官
    被      告  甲○○
右列被告因業務過失致死案件，經檢察官提起公訴（八十九年度偵字第二三三七號）
，本院判決如左：
    主  文
甲○○從事業務之人，因業務上之過失致人於死，處有期徒刑陸月。緩刑伍年。
    事  實
一、甲○○係營業大貨車駕駛員，為從事業務之人，其前於民國（以下同）七十三年
    二月間，因妨害公務案件，經本院判處有期徒刑五月，並於同年四月十二日執行
    完畢後未再因犯罪受有期徒刑以上刑之宣告。八十九年七月十四日上午八時四十
    分許，甲○○駕駛車牌號碼ＫＺ五二六號大貨車，沿當時修復道路並封閉北上車
    道之花蓮縣鳳林鎮○○路南下內側車道由南往北行駛，其原應注意行經道路修理
    地段，應減速慢行，作隨時停車之準備，並應注意車前狀況，隨時採取必要之安
    全措施。而依當時情形又無不能注意之情事，竟疏於注意及此，仍貿然以每小時
    五十公里之一般速度行駛，適有高榮存騎乘ＨＤＸ八二六號機車，由同鎮○○路
    二十一巷口亦疏未禮讓幹道車先行而搶先由東往西橫越信義路，甲○○見狀欲緊
    急煞車已屬不及，而衝撞並碾壓高榮存身體，致高榮存因之多重外傷、失血過多
    而當場不治死亡。甲○○於車禍發生後，立即以電話報警，並於據報前往處理之
    花蓮縣警察局鳳林分局鳳林派出所警員蕭慶輝到達現場時，向蕭某報告其為肇事
    之司機，對於未發覺之罪自首而受裁判。
二、案經被害人高榮存之女乙○○及配偶鄭金來訴由花蓮縣警察局鳳林分局報請臺灣
    花蓮地方法院檢察署檢察官相驗後訴請偵查起訴。
    理  由
一、（一）右揭事實，業據被告甲○○迭於警訊及偵審中坦白承認，並有花蓮縣警察
    局鳳林分局鳳林派出所相驗案件初步調查報告表一紙、道路交通事故調查報告表
    一紙、照片二十二幀、檢察官勘驗及履勘筆錄、相驗屍體證明書及驗斷書各一份
    在卷可稽，此部分之事實已堪認定。（二）按汽車行經道路修理地段，應減速慢
    行，作隨時停車之準備；又汽車行駛時，駕駛人應注意車前狀況，並隨時採取必
    要之安全措施，道路交通安全規則第九十三條第一項第四款、第九十四條第三項
  分別定有明文。被告為成年領有駕駛執照之職業駕駛人，對於前揭規定，應知之
    甚詳。又查依卷附道路交通事故調查報告表所載，車禍時現場為日間晴天，且路
    面乾燥，道路上無障礙物且視距良好，足見被告並無不能注意之情事。茲被告未
    依前揭規定減速至隨時可以煞車停止之狀態，且未充分注意車前狀況，卒至遽見
    被害人高榮存穿越道路時閃煞不及而肇事，其就車禍發生之原因有過失甚明。
    （三）又按車輛行至無號誌或號誌故障而無交通警察指揮之交岔路口，支線道車
    應暫停讓幹線道車先行，道路交通安全規則第一百零二條第一項第二款前段亦有
    明文。本件被害人原騎乘機車行駛之花蓮縣鳳林鎮○○路二十一巷口相對於被告
    原行駛之同鎮○○路而言，係屬支線道，此觀警訊卷內所附照片顯示民權路二十
    一巷口豎有「讓．前有幹道」之警告標誌自明，故被害人高榮存未遵前揭應行禮
    讓幹道車先行之規定而同有過失甚明。（四）本件被害人高榮存之死亡結果既為
    被告因業務上之過失引發之車禍所造成，其死亡之結果與被告之過失行為之間，
    顯存有相當之因果關係，是本件事證已甚明確，被告犯行洵堪認定。
三、核被告之所為，係犯刑法第二百七十六條第二項之業務過失致死罪。再查卷附花
    蓮縣警察局鳳林分局鳳林派出所相驗案件初步調查報告表報案人欄記載被告之姓
    名，是被告於警訊及審理時供稱其於車禍發生後立即以電話報警，並於警員到達
    現場時報告其為肇事司機乙節即堪予採信，被告前揭肇事後處理方式是為對於未
    發覺之罪自首而受裁判，應依刑法第六十二條之規定減輕其刑。爰審酌被告之年
    齡、職業、過失程度、被害人同有過失，及被告犯罪後坦承犯行並已與被害人家
    屬達成民事和解且已全部給付賠償金額（此經告訴人乙○○到庭陳述在卷）態度
    尚稱良好等一切情狀，量處如主文所示之刑。末查被告雖前於七十三年二月間，
    因妨害公務案件，經本院判處有期徒刑五月，但其自同年四月十二日執行完畢後
    迄今五年以內未再受有期徒刑以上刑之宣告，有台灣花蓮地方法院檢察署刑案資
    料查註紀錄表在卷可查，其犯罪後應深知悔悟，本院認被告經此教訓後，當知警
    惕，應無再犯之虞，且告訴人乙○○復當庭陳明願意原諒被告之意，因認被告所
    宣告之刑，以暫不執行為適當，併予宣告緩刑五年，以勵來茲而啟自新，並促被
    告日後謹慎駕駛車輛。
據上論斷，應依刑事訴訟法第二百九十九條第一項前段，刑法第二百七十六條第二項
、第六十二條、第七十四條第二款，罰金罰鍰提高標準條例第一條前段，判決如主文
。
中      華      民      國    八十九    年      九      月     十四     日
                               臺灣花蓮地方法院刑二庭
                                   法  官  陳  欽  賢
右正本證明與原本無異。
如對本判決不服，應於送達後十日內，向本院提出上訴狀。（應抄附繕本）告訴人或
被害人如對於本判決不服者，應具備理由請求檢察官上訴，其上訴期間之計算係以檢
察官收受判決正本之日期為準。
                                   法院書記官
中      華      民      國       八 十 九     年     九    月    十五   日
附錄本判決論罪之法律條文：
刑法第二百七十六條：
因過失致人於死者，處二年以下有期徒刑、拘役或二千元以下罰金。
從事業務之人，因業務上之過失犯前項之罪者，處五年以下有期徒刑或拘役，得併科
三千元以下罰金。


司法院資訊處製作；財團法人民間司法改革基金會備份。
